臺灣桃園地方法院刑事判決
111年度交簡上字第122號
上  訴  人  
即  被  告  李景珅


上列上訴人即被告因過失傷害案件，不服本院中華民國111年2月
18日所為110年度桃交簡字第1013號第一審刑事簡易判決（聲請
簡易判決處刑案號：109年度偵字第32771號），提起上訴，本院
管轄之第二審合議庭判決如下：
    主  文
上訴駁回。
李景珅緩刑貳年。
    事實及理由
一、本件經本院管轄之第二審合議庭審理結果，認原審簡易判決
    以被告李景珅所為係犯刑法第284條前段之過失傷害罪，判
    處拘役40日，如易科罰金，以新臺幣1,000元折算1日，經核
    其認事用法均無違誤，量刑亦無不當，應予維持，除證據部
    分補充「被告於本院審理中之自白」（見本院交簡上卷第70
    頁）外，餘均引用原審刑事簡易判決書（含聲請簡易判決處
    刑書）記載之事實、證據及理由（詳如附件）。
二、被告上訴意旨略以：原審量刑過重，希望從輕量刑等語。
三、按量刑之輕重，係事實審法院得依職權自由裁量之事項，茍
    已斟酌刑法第57條各款所列情狀而未逾越法定刑度，則不得
    遽指為違法；又在同一犯罪事實與情節，如別無其他加重或
    減輕之原因，下級法院量定之刑，亦無過重或失輕之不當情
    形，則上級法院對於下級法院之職權行使，原則上應予尊重
    （最高法院72年台上字第6696號判例、85年度台上字第2446
    號判決要旨參照）。被告雖以原審量刑過重為由提起上訴，
    然原審量處上開刑度，已審酌被告駕駛車輛有聲請簡易判決
    處刑意旨所述之過失，告訴人姚信安亦有超速行駛之過失，
    考量被告及告訴人各自就本件車禍發生之過失程度、事故發
    生後被告自首坦承犯行之態度，兼衡其自陳業工、家庭經濟
    狀況小康、告訴人所受傷勢程度，及被告出於自由意志而與
    告訴人成立調解，卻僅賠付第1期後即未再遵期履行等一切
    情狀，量處被告拘役40日，並諭知易科罰金之折算標準。原
    審於法定刑內量處前開刑度，該量刑並未逾越客觀上之適當
    性、相當性及必要性之比例原則，核屬妥適，且量刑時所應
    考量之情事，迄至本案上訴審言詞辯論終結時，與原審並無
    二致，揆諸前揭說明，本院對原審量刑之職權行使，自當予
    以尊重。從而，被告執前詞提起上訴，為無理由，應予駁回
    。
四、末查，被告前未曾因故意犯罪受有期徒刑以上刑之宣告，有
    臺灣高等法院被告前案紀錄表在卷可憑，其因一時失慮而偶
    罹刑章，且已坦承犯行，並於原審判決後另與告訴人就車輛
    損失部分達成調解，有調解筆錄在卷可佐（見本院交簡上卷
    第73至74頁），告訴人亦當庭表明同意給予被告緩刑機會等
    語（見本院交簡上卷第71頁），足認被告確有悔悟之心，本
    院綜核上情，認被告經此偵審程序及刑之宣告，當已知所警
    惕而無再犯之虞，是認宣告之刑以暫不執行為適當，爰依刑
    法第74條第1項第1款規定，予以宣告緩刑2年，以啟自新。
據上論斷，應依刑事訴訟法第455條之1第1項、第3項、第368條
、第373條，刑法第74條第1項第1款，判決如主文。
本案經檢察官王柏淨聲請以簡易判決處刑，檢察官黃翎樵到庭執
行職務。
中　　華　　民　　國　　111 　年　　9 　　月　　8 　　日
                  刑事第九庭審判長法    官  陳品潔
　　　　　　　　　
　　　　　　　　　                法    官  謝承益
　　　　　　　　　
　　　　　　　　　                法    官  蔣彥威
以上正本證明與原本無異。
不得上訴。
　　　　　　　　　　　　　　　    書 記 官　賴葵樺
中　　華　　民　　國　　111 　年　　9 　　月　　8 　　日